* ------------------------------------------------------------
* Modelo equivalente LTspice para FDMS6681Z (No oficial)
* Version 1.0 — Ajustado a Rds, Qgs, Ciss, Vth del datasheet
* ------------------------------------------------------------

.SUBCKT FDMS6681Z D G S

* MOSFET principal (nivel 3 simplificado)
M1 D G S S PMOS_EQ W=100u L=100n

* Resistencias parásitas (extraídas a partir del datasheet)
Rd D Dx 2.0m
Rs S Sx 2.0m
Rg G Gx 1.0

* Capacitancias aproximadas
Cgs G S 1500p
Cgd G D 150p
Cds D S 300p

* Diodo cuerpo
Db D S Dbody

.MODEL Dbody D(IS=5e-9 RS=0.005 N=1 CJO=1e-9 M=0.5 TT=50n)

* MOSFET simplificado para Vth ≈ -2.2 V
.MODEL PMOS_EQ PMOS
+ LEVEL=3 VTO=-2.2
+ KP=20
+ LAMBDA=0.03
+ RS=0.001 RD=0.001
+ CGSO=5e-10 CGDO=3e-10
+ PB=1.0 CBD=1e-10 CBS=1e-10

.ENDS FDMS6681Z_EQ
